【裁判字號】    99,訴,866
【裁判日期】    991231
【裁判案由】    毒品危害防制條例
【裁判全文】
臺灣基隆地方法院刑事判決               99年度訴字第866號
公  訴  人  臺灣基隆地方法院檢察署檢察官
被      告  林儒聰
上列被告因違反毒品危害防制條例案件，經檢察官提起公訴（99
年度毒偵字第1883號），被告於準備程序中就被訴事實為有罪之
陳述，本院合議庭裁定由受命法官獨任進行簡式審判程序，判決
如下：
    主  文
林儒聰施用第一級毒品，累犯，處有期徒刑陸月，如易科罰金，
以新臺幣壹仟元折算壹日。
    事  實
一、林儒聰前因施用毒品案件，經本院裁定送觀察、勒戒後，認
    無繼續施用毒品之傾向，於民國87年9 月25日執行完畢釋放
    出所，並由臺灣基隆地方法院檢察署檢察官以87年度偵字第
    4072號為不起訴處分確定；又因施用毒品案件，經本院裁定
    送觀察、勒戒後，認有繼續施用毒品之傾向，再經本院裁定
    令入戒治處所施以強制戒治（於88年11月3 日戒治期滿），
    並由臺灣基隆地方法院檢察署檢察官以88年度戒毒偵字第15
    號為不起訴處分確定。再於92年間，因施用毒品案件，經本
    院裁定送強制戒治（嗣93年1 月9 日因法律修正無庸執行）
    ，並經本院以92年度訴字第152 號判決判處有期徒刑7 月確
    定，後於93年8 月9 日執行完畢。又因施用毒品案件，經本
    院裁定送觀察、勒戒後，認有繼續施用毒品之傾向，再經本
    院裁定令入戒治處所施以強制戒治，其自94年8 月29日起送
    臺灣臺北戒治所執行強制戒治，嗣於執行6 個月以上後，經
    該所評定其成效合格而無繼續戒治之必要，於95年4 月20日
    執行完畢釋放，並由臺灣基隆地方法院檢察署檢察官於95年
    4 月20日以95年度戒毒偵字第9 號為不起訴處分確定。復因
    轉讓第一級毒品案件，經臺灣高等法院以94年度上訴字第26
    65號判決判處有期徒刑1 年4 月確定，而於96年6 月8 日假
    釋出監付保護管束，嗣於同年7 月30日保護管束期滿，其所
    受假釋之宣告未經撤銷，其未執行之刑以已執行論而執行完
    畢（構成累犯）。復因施用第一級毒品案件，經本院以96年
    度訴字第1215號判決判處有期徒刑8 月確定；再因施用第一
    級毒品案件，經本院以97年度訴字第207 號判決判處有期徒
    刑4 月，嗣經臺灣高等法院以97年度上訴字第2201號判決上
    訴駁回確定，兩案並經定應執行有期徒刑10月確定；又因施
    用第一級毒品等案件，經本院以97年度訴字第1388號判決判
    處有期徒刑8 月、以97年度訴字第1773號判決判處有期徒刑
    7 月、以98年度訴字第186 號判決判處有期徒刑8 月確定，
    上揭3 案嗣經本院裁定應執行有期徒刑1 年4 月確定，併與
    前揭有期徒刑10月部分接續執行，迄於99年5 月27日假釋出
    監付保護管束（保護管束期滿日為99年8 月6 日）。
二、詎其猶不未戒除施用毒品惡習，復基於施用第一級毒品海洛
    因之犯意，於99年9 月14日中午12時許，在新北市瑞芳區（
    改制前為臺北縣瑞芳鎮○○○街30巷21號住處內，以將第一
    級毒品海洛因加水置於針筒內注射於身體之方式，施用第一
    級毒品海洛因1 次。嗣於99年9 月15日19時許，其行經基隆
    市孝東橋下遇警執行路檢勤務而遭攔查，查悉其為毒品之列
    管人口而採尿液送驗，結果呈嗎啡陽性反應，始悉上情。
三、案經基隆市警察局第二分局報告臺灣基隆地方法院檢察署檢
    察官偵查起訴。
    理  由
壹、程序方面
    本件被告林儒聰所犯者非為死刑、無期徒刑、最輕本刑為3
    年以上有期徒刑之罪或高等法院管轄第一審案件，其於準備
    程序進行中，先就被訴事實為有罪之陳述，經告知其簡式審
    判程序之旨，並聽取公訴人、被告之意見後，本院合議庭業
    已依刑事訴訟法第273 條之1 第1 項之規定，裁定由受命法
    官獨任以簡式審判程序進行本案之審理，且依同法第273 條
    之2規 定，簡式審判程序之證據調查，不受同法第159 條第
    1 項、第161 條之2 、第161 條之3 、第163 條之1 及第16
    4 條至第170 條規定之限制，合先敘明。
貳、實體方面
一、上揭事實，業據被告於本院審理時坦承不諱，且被告於99年
    9 月15日19時16分許為警所採集之尿液，經警送請台灣檢驗
    科技股份有限公司檢驗結果，呈嗎啡陽性反應等情，有列管
    毒品人口檢體採集送驗紀錄表2 聯及上述公司99年10月5 日
    出具之濫用藥物檢驗報告1 份附卷可稽，足認被告之自白與
    事實相符，足以採信。又被告有如事實欄一所載觀察勒戒執
    行期滿後5 年內多次再犯施用毒品罪，經本院判處如事實欄
    一所示有期徒刑等情，有臺灣高等法院被告前案紀錄表在卷
    可稽。被告既曾於「五年內再犯」，且經法院判處罪刑確定
    ，竟又再次於事實欄二所示之時間，施用第一級毒品，即非
    屬毒品危害防制條例第20條第3 項所定「五年後再犯」之情
    形，從而，檢察官依法逕行起訴，於法要無不合。綜上所陳
    ，本案事證明確，被告施用第一級毒品犯行，洵堪認定，應
    依法論科。
二、查海洛因係毒品危害防制條例第2 條第2 項第1 款所定之第
    一級毒品，被告施用第一級毒品海洛因之行為，係犯毒品危
    害防制條例第10條第1 項施用第一級毒品罪。被告因施用而
    持有第一級毒品海洛因之低度行為，應為施用第一級毒品之
    高度行為所吸收，不另論罪。被告前曾受如事實欄一所示之
    有期徒刑執行完畢，有臺灣高等法院被告前案紀錄表在卷可
    按，其於有期徒刑執行完畢後，5 年以內故意再犯本件有期
    徒刑以上之罪，為累犯，應依法加重其刑。查被告前因施用
    毒品案件入監執行，而於99年5 月27日假釋出監，旋於同年
    6 月14日起前往衛生署基隆醫院接受美沙冬治療，迄今（指
    99年12月27日）均規律返診及每日服藥，99年7 月後醫療採
    驗均呈嗎啡陰性反應，此有該院99年12月27日診斷證明書在
    卷可憑。而毒品危害防制條例之立法總說明中亦表明施用毒
    品之人具有「病患性犯人」之特質，且施用毒品成癮者，往
    往因心癮甚難戒除，致其再犯率偏高。被告雖於99年9 月14
    日再施用毒品，然其已於99年6 月14日起規律前往上開醫院
    接受美沙冬替代療法迄今，堪認其確有悔過戒毒之意，而監
    獄本非戒毒場所，實無再讓被告入監服刑之必要，本院認縱
    令僅科處法定最低刑度，猶屬過重，爰依刑法第59條規定，
    酌減其刑，且依法先加後減。爰審酌被告犯罪之動機、吸食
    頻率、曾有施用毒品之前科仍不知戒除，惟犯罪後坦承犯行
    ，且所犯之施用毒品犯行乃戕害自己身心健康，並未危及他
    人等一切情狀，量處如主文所示之刑，並諭知易科罰金折算
    標準。
據上論斷，應依刑事訴訟法第273 條之1 第1 項、第299 條第1
項前段，毒品危害防制條例第10條第1 項，刑法第11條前段、第
47條第1 項、第59條、第41條第1項前段，判決如主文。
本案經檢察官陳佳宏到庭執行職務。
中    華    民    國    99    年    12    月    31    日
                  刑事第三庭法  官   黃梅淑
以上正本證明與原本無異。
如不服本判決應於收受送達後10日內向本院提出上訴書狀，並應
敘述具體理由；其未敘述上訴理由者，應於上訴期間屆滿後20日
內向本院補提理由書(均須按他造當事人之人數附繕本)「切勿逕
送上級法院」。
中    華    民    國    99    年    12    月    31    日
                            書記官   丁妍君
附錄論罪法條：
毒品危害防制條例第10條第1項
施用第一級毒品者，處6 月以上5 年以下有期徒刑。

司法院資訊處製作；財團法人民間司法改革基金會備份。
